臺灣臺中地方法院刑事判決　96年度易字第2292號
公　訴　人　臺灣臺中地方法院檢察署檢察官
被　　　告　丁○○
上列被告因贓物案件，經檢察官提起公訴（95年度偵字第25342
號、95年度偵字第27629號、96年度偵字第844號），本院合議庭
裁定由受命法官獨任進行簡式審判程序，判決如下：
    主    文
丁○○連續故買贓物，處拘役肆拾日，如易科罰金，以銀元參佰
元即新臺幣玖佰元折算壹日。又故買贓物，處拘役貳拾日，如易
科罰金，以新臺幣壹仟元折算壹日。又故買贓物，處拘役貳拾日
，如易科罰金，以新臺幣壹仟元折算壹日。又故買贓物，處拘役
貳拾日，如易科罰金，以新臺幣壹仟元折算壹日。應執行拘役捌
拾日，如易科罰金，以銀元參佰元即新臺幣玖佰元折算壹日。
    事    實
一、丁○○於民國九十四年起，於臺中縣太平市○○路○段五十
    四號開設「俗  家庭五金百貨行」擔任負責人，經營二手工
    具維修及零件儲存，以收購二手舊品後，將之滌洗、打磨、
    整理後，再行銷售，以賺取差價為業。其明知位於臺中市○
    ○路之跳蚤市場，即為俗稱之「賊仔市場」，該市場內所兜
    售之商品，均係來源不明之贓物，仍為圖收購、維修後能伺
    機脫手轉賣得利，竟（一）基於故買贓物之概括犯意，於九
    十四年一月間某日起，至九十五年四、五月間某日止，先後
    於附表所示編號一、二、三、四、五之「購買日期」內，以
    顯低於市場之價格（如附表編號二之「失竊物品」，總價值
    約新臺幣（下同）二十餘萬元，丁○○則以總價二萬五千元
    之代價購得，其餘附表一、三、四、五等則因時間久遠而不
    復記憶），向該市場內不詳姓名、年籍，綽號「張先生」之
    成年男子故買之。（二）復於附表所示編號六、七、八等時
    間，另行基於個別故買贓物之犯意，分別向該張姓成年男子
    故買之。（三）嗣於附表所示之「查獲時間」為警持搜索票
    至丁○○上開百貨行執行搜索時當場查獲，並起出如附表所
    示「失竊物品」之贓物，始循線查悉上情。
二、案經臺中縣警察局霧峰分局、臺中市警察局第六分局報請臺
    灣臺中地方法院檢察署檢察官偵查起訴。
    理    由
壹、程序方面：
一、按除被告所犯為死刑、無期徒刑、最輕本刑為三年以上有期
    徒刑之罪或高等法院管轄第一審案件者外，於法院行準備程
    序進行中，被告先就被訴事實為有罪之陳述時，審判長得告
    知被告簡式審判程序之旨，並聽取當事人、代理人、辯護人
    及輔佐人之意見後，裁定進行簡式審判程序；且受命法官行
    準備程序，與法院或審判長有同一之權限；又簡式審判程序
    之證據調查，不受刑事訴訟法第一百五十九條第一項、第一
    百六十一條之二、第一百六十一條之三、第一百六十三條之
    一及第一百六十四條至第一百七十條規定之限制，刑事訴訟
    法第二百七十三條之一第一項、第二百七十九條第二項前段
    、第二百七十三條之二分別定有明文。
二、查本件被告丁○○所犯為死刑、無期徒刑、最輕本刑為三年
    以上有期徒刑以外之罪，且非高等法院管轄第一審之案件，
    經本院合議庭裁定由受命法官行準備程序時，被告就被訴事
    實為有罪之陳述後，復經本院合議庭裁定由受命法官獨任行
    簡式審判程序，是其證據之調查，自不受刑事訴訟法第一百
    五十九條第一項、第一百六十一條之二、第一百六十一條之
    三、第一百六十三條之一及第一百六十四條至第一百七十條
    規定之限制，合先敘明。
貳、實體方面：
一、上揭事實，業據被告丁○○於本院審理時坦承不諱，核與附
    表所示「被害人」等於警詢及被害人辛○○、己○○、丙○
    ○及乙○○於本院準備程序時所指述之情節大致相符，並有
    扣押物品清單、贓物認領保管單及贓物照片等在卷可稽，應
    認被告之自白與事實相符，而得為證據。準此，本件事證已
    經明確，被告犯行洵堪認定，應依法論科。
二、新舊法比較之說明：
（一）刑法第二條第一項規定：
      查被告為上開犯罪事實一、（一）之行為後，刑法第二條
      第一項業於九十四年二月二日修正公布，並自九十五年七
      月一日起施行。修正後刑法第二條第一項規定，已將新舊
      法律適用之「從新從輕」原則，改採「從舊從輕」原則，
      而此規定僅係規範行為後法律變更所生新舊法律比較適用
      之準據法，並非實體刑罰法律，自不生行為後法律變更之
      比較適用之問題，應逕行適用新法第二條第一項之規定，
      為「從舊從輕」之比較。
（二）刑法第三百四十九條第二項法定刑為罰金部分：
  １、被告為上開犯罪事實一、（一）之行為後，刑法第三十三
      條第五款業於九十四年二月二日修正公布，並自九十五年
      七月一日起施行；修正後刑法第三十三條第五款規定「罰
      金：新臺幣一千元以上，以百元計算之。」，與修正前刑
      法第三十三條第五款規定「罰金：一元以上。」不同。比
      較新舊法結果，新法並無較有利於被告之情形，故依刑法
      第二條第一項前段規定，本案就部分關於刑法第三百四十
      九條第二項之法定刑罰金部分，自應適用行為時之法律即
      修正前刑法第三十三條第五款規定決定其罰金部分之法定
      刑。
  ２、易科罰金新舊法比較：
  　　又被告為上開犯罪事實一、（一）行為時之刑法第四十一
      條第一項前段規定：「犯最重本刑為五年以下有期徒刑以
      下之刑之罪，而受六個月以下有期徒刑或拘役之宣告，因
      身體、教育、職業、家庭之關係或其他正當事由，執行顯
      有困難者，得以一元以上三元以下折算一日，易科罰金。
      」；又被告為上開犯罪事實一、（一）行為時之易科罰金
      折算標準，依修正前罰金罰鍰提高標準條例第二條前段（
      現已刪除）規定，就其原定數額提高為一百倍折算一日，
      則本件被告為上開犯罪事實一、（一）之行為時之易科罰
      金折算標準，應以銀元一百元至三百元折算一日，依現行
      法規所定貨幣單位折算新臺幣條例應以新臺幣三百元至九
      百元折算一日。惟修正後之刑法第四十一條第一項前段則
      規定：「犯最重本刑為五年以下有期徒刑以下之刑之罪，
      而受六個月以下有期徒刑或拘役之宣告者，得以新臺幣一
      千元、二千元或三千元折算一日，易科罰金。」，比較修
      正前後易科罰金之折算標準，以修正前之規定，較有利於
      被告，應依刑法第二條第一項前段，適用修正前刑法第四
      十一條第一項前段規定，定其折算標準。
  ３、法定刑為罰金之提高標準之新舊法適用：被告為上開犯罪
      事實一、（一）之行為後，關於刑法罰金刑部分，業於九
      十五年六月十四日以華總一義字第０９５０００３５１８
      １號令增訂公布刑法施行法第一條之一，明定：「中華民
      國九十四年一月七日刑法修正施行後（按指九十五年七月
      一日），刑法分則編所定罰金之貨幣單位為新臺幣。九十
      四年一月七日刑法修正時，刑法分則編未修正之條文定有
      罰金刑者，自九十四年一月七日刑法修正施行後，就其所
      定數額提高為三十倍。但七十二年六月二十六日到九十四
      年一月七日新增或修正之條文，就其所定數額提高為三倍
      。」，與該條增訂公布前，就罰金刑部分所適用之罰金罰
      鍰提高標準條例第一條前段不同。而刑法第三百四十九條
      第二項係刑法分則編未修正之條文而定有罰金刑者，比較
      新舊法適用之結果，其關於法定刑為罰金部分之提高標準
      ，新法並無較有利於被告之情形，故依刑法第二條第一項
      前段規定，自應適用行為時之法律即罰金罰鍰提高標準條
      例第一條及現行法規所定貨幣單位折算新臺幣條例第二條
      。
（三）刑法第五十六條連續犯之規定：
　　　查被告為上開犯罪事實一、（一）之行為後，刑法第五十
      六條連續犯之規定，業於九十四年二月二日修正公布刪除
      ，並自九十五年七月一日施行，則被告之犯行，因行為後
      新法業已刪除連續犯之規定，此刪除雖非犯罪構成要件之
      變更，但顯已影響行為人刑罰之法律效果，自屬法律有變
      更，依新法第二條第一項規定，比較新、舊法結果，本件
      被告所為上開犯罪事實一、（一）之行為，仍應適用較有
      利於被告之行為時法律即舊法論以連續犯（最高法院九十
      五年第八次刑事庭會議決議參照）。
（四）數罪併罰新舊法比較：
　　　修正前刑法第五十一條規定：「數罪併罰，分別宣告其罪
　　　之刑，依左列各款定其應執行者：」其中第六款規定：「
      宣告多數拘役者，比照前款定其刑期。但不得逾四個月。
      」修正後刑法第五十一條第六款規定：「宣告多數拘役者
      ，比照前款定其刑期。但不得逾一百二十日。」比較結果
      ，對行為人並無有利或不利之情形，雖被告行為後法律已
      有所變更，然應依刑法第二條第一項前段之規定，適用行
      為時之舊刑法處斷。
（五）綜合上述各條文修正前、後之比較，自應整體適用有利於
      被告之行為時法，即修正前刑法之相關規定及罰金罰鍰提
      高標準條例第一條前段、第二條。
二、核被告所為，係犯刑法第三百四十九條第二項之故買贓物罪
　　。被告於九十四年一月間某日起，至九十五年四、五月間某
    日止，先後多次為犯罪事實一、（一）之故買贓物犯行，時
    間相近，所犯為基本構成要件相同之罪名，顯係出於概括犯
    意反覆為之，應依修正前刑法第五十六條之規定論以連續犯
    ，並就前開連續故買贓物罪部分加重其刑。另被告所犯上開
    連續故買贓物罪及犯罪事實一、（二）所載共三次之故買贓
    物罪共四罪間，犯意各別，行為不同，應分論併罰。爰審酌
    被告貪圖私利，故買來路不明之產品，助長竊盜歪風，其動
    機及手段均值非難，且尚未與被害人達成和解；惟亦念其犯
    後坦承犯行，態度良好等一切情狀，分別量處如主文所示之
    刑，並定其應執行之刑，及諭知易科罰金之折算標準。
據上論斷，應依刑事訴訟法第二百七十三條之一第一項、第二百
九十九條第一項前段，刑法第二條第一項前段、第五十六條（修
正前）、第三百四十九條第二項、第五十一條第六款（修正前）
、第四十一條第一項前段（修正前），罰金罰鍰提高標準條例第
一條前段、第二條（修正前），現行法規所定貨幣單位折算新臺
幣條例第二條，判決如主文。
本案經檢察官黃雅楓到庭執行職務。
中　　華　　民　　國　　96　　年　　6 　　月　　29　　日
                  刑事第十一庭  法　官　林慶郎
以上正本證明與原本無異
如不服本判決，應於收受本判決後十日內向本院提出上訴書狀，
其未敘述上訴理由者，並得於提起上訴後十日內向本院補提理由
書狀（均須按他造當事人之人數附繕本）「切勿逕送上級法院」
                                書記官　巫偉凱
中　　華　　民　　國　　96　　年　　6 　　月　　29　　日
附錄本案論罪科刑法條全文：
中華民國刑法第349條
（普通贓物罪）
收受贓物者，處 3 年以下有期徒刑、拘役或 5 百元以下罰金。
搬運、寄藏、故買贓物或為牙保者，處 5 年以下有期徒刑、拘役
或科或併
科 1 千元以下罰金。
附表
附表：
┌──┬────┬───┬────┬──────┬───────┬─────┬───────┬──────────┬────────┐
│編號│購買日期│被害人│失竊日期│失竊地點    │失竊物品      │價值      │被害人陳述之筆│ 查獲時間           │ 扣押物品目     │
│    │        │      │        │            │              │（新臺幣）│錄出處        │                    │ 錄表出處       │
├──┼────┼───┼────┼──────┼───────┼─────┼───────┼──────────┼────────┤
│一  │九十四年│庚○○│九十二年│臺中市北屯區│電子秤一台    │約一萬三千│96年偵字844號 │ 九十五年十一月二十 │ 96年偵字844號  │
│    │一月間某│      │間某日  │修齊街      │              │元        │卷P46-48      │ 四日二十時三十分許 │ 卷P60反面      │
│    │日      │      │        │            │              │          │              │                    │                │
├──┼────┼───┼────┼──────┼───────┼─────┼───────┼──────────┼────────┤
│二  │九十五年│乙○○│九十五年│臺中縣大里市│護腰帶一五六條│約二十餘萬│95年偵字25342 │ 九十五年四月二十一 │ 95年偵字25342  │
│    │四月間某│      │四月十四│永大街七七巷│內衣三六件    │元        │號卷P9-14、20 │ 日十八時五分許     │ 號卷P20        │
│    │日      │      │日      │三十號      │束褲一四八件  │          │審卷P21       │                    │                │
│    │        │      │        │            │內褲四四○件  │          │              │                    │                │
│    │        │      │        │            │背心五三件    │          │              │                    │                │
│    │        │      │        │            │護膝二○六雙  │          │              │                    │                │
│    │        │      │        │            │護腕二四雙    │          │              │                    │                │
│    │        │      │        │            │護踝二三雙    │          │              │                    │                │
│    │        │      │        │            │束衣六八件    │          │              │                    │                │
├──┼────┼───┼────┼──────┼───────┼─────┼───────┼──────────┼────────┤
│三  │九十五年│戊○○│九十五年│臺中縣太平市│電鑽一台      │約五萬元  │96年偵字844號 │ 九十五年十一月二十 │ 96年偵字844號  │
│    │四月間某│      │三月三十│十甲路      │砂輪機一台    │          │卷P31-34      │ 四日二十時三十分許 │ 卷P60反面      │
│    │日      │      │日      │            │              │          │              │                    │                │
├──┼────┼───┼────┼──────┼───────┼─────┼───────┼──────────┼────────┤
│四  │九十五年│壬○○│九十五年│臺中縣霧峰鄉│釘槍一台      │約二萬五千│96年偵字844號 │ 九十五年十一月二十 │ 96年偵字844號  │
│    │四月間某│      │四月中旬│中投東路二段│切割機一台    │元        │卷P35-38      │ 四日二十時三十分許 │ 卷P60反面      │
│    │日      │      │某日    │三九二號    │切割片四箱    │          │              │                    │                │
├──┼────┼───┼────┼──────┼───────┼─────┼───────┼──────────┼────────┤
│五  │九十五年│辛○○│九十五年│臺中縣太平市│釘槍一台      │約一萬元  │96年偵字844號 │ 九十五年十一月二十 │ 96年偵字844號  │
│    │四月間某│      │四月三十│溪洲西路六六│切割機一台    │          │卷P42-45      │ 四日二十時三十分許 │ 卷P60反面      │
│    │日      │      │日      │號          │研磨機二台    │          │審卷P20       │                    │                │
├──┼────┼───┼────┼──────┼───────┼─────┼───────┼──────────┼────────┤
│六  │九十五年│己○○│九十五年│臺中市西屯區│汽車音響一組  │約四千元  │96年偵字844號 │ 九十五年十一月二十 │ 96年偵字844號  │
│    │八月底後│      │八月底某│福雅路、安林│電鑽一支      │          │卷P28-29      │ 四日二十時三十分許 │ 卷P60反面、62  │
│    │某日    │      │日      │路口附近（起│電鋸一支      │          │審卷P20       │                    │                │
│    │        │      │        │訴書附表誤載│空壓機一支    │          │              │                    │                │
│    │        │      │        │為臺中縣大里│              │          │              │                    │                │
│    │        │      │        │市○○路）  │              │          │              │                    │                │
├──┼────┼───┼────┼──────┼───────┼─────┼───────┼──────────┼────────┤
│七  │九十五年│丙○○│九十五年│臺中市○○路│瓦斯爐二台    │約四、五千│96年偵字844號 │ 九十五年十一月二十 │ 96年偵字844號  │
│    │九月中旬│      │九月中旬│三段五九之五│              │元        │卷P25-27      │ 四日二十時三十分許 │ 卷P62          │
│    │後某日  │      │某日    │號          │              │          │審卷P20       │                    │                │
├──┼────┼───┼────┼──────┼───────┼─────┼───────┼──────────┼────────┤
│八  │九十五年│甲○○│九十五年│臺中市西屯區│砂輪機二支    │約四千五百│96年偵字844號 │ 九十五年十一月二十 │ 96年偵字844號  │
│    │十月初後│      │十月初某│文心路與大墩│電鑽一支      │元        │卷P21-23      │ 四日二十時三十分許 │ 卷P60反面      │
│    │某日    │      │日      │十七街      │              │          │              │                    │                │
└──┴────┴───┴────┴──────┴───────┴─────┴───────┴──────────┴────────┘
